【裁判字號】    98,審訴,4203
【裁判日期】    981216
【裁判案由】    毒品危害防制條例
【裁判全文】
臺灣高雄地方法院刑事判決            98年度審訴字第4203號
公  訴  人  臺灣高雄地方法院檢察署檢察官
被      告  甲○○
上列被告因毒品危害防制條例案件，經檢察官提起公訴（98年度
毒偵字第5222號、第5817號），被告就被訴事實為有罪陳述，經
本院告知簡式審判程序意旨，並聽取公訴人及被告之意見後，合
議庭裁定由受命法官依簡式審判程序合併審理，判決如下：
    主  文
甲○○施用第一級毒品，累犯，處有期徒刑捌月（民國九十八年
八月十五日部分），扣案之第一級毒品海洛因壹包（含包裝袋，
檢驗前淨重零點壹零貳公克，檢驗後淨重零點零玖貳公克）沒收
銷燬。又施用第一級毒品，累犯，處有期徒刑捌月（民國九十八
年九月七日部分）。又持有第一級毒品，累犯，處有期徒刑參月
，扣案之第一級毒品海洛因壹包（含包裝袋，檢驗前淨重零點零
玖壹公克，檢驗後淨重零點零捌壹公克）沒收銷燬。應執行有期
徒刑壹年伍月，扣案之第一級毒品海洛因貳包（均含包裝袋，檢
驗前淨重分別為零點壹零貳公克、零點零玖壹公克，檢驗後淨重
分別為零點零玖貳公克、零點零捌壹公克），均沒收銷燬。
    事  實
一、甲○○前於民國94年間因施用毒品案件，經本院以94年度毒
    聲字第869號裁定送觀察、勒戒後，於94年5月3日因無繼續
    施用傾向釋放出所，並由臺灣高雄地方法院檢察署檢察官以
    94年度毒偵字第2812號為不起訴處分確定。另於98年間因竊
    盜案件，經本院以98年度審簡字第832 號判處有期徒刑3 月
    確定，於98年7 月20日縮刑期滿執行完畢。詎仍不知悔改，
    復基於施用第一級毒品海洛因之犯意，於98年8 月15日凌晨
    0 時許及98年9 月7 日14時許，在其位於高雄縣大寮鄉○○
    路123 巷3 號之住處內，以將海洛因摻水置於針筒內注射之
    方式，分別施用第一級毒品海洛因各1 次。另明知海洛因業
    經行政院依毒品危害防制條例第2 條第2 項第1 款規定公告
    為第一級毒品，不得任意持有之，竟基於持有第一級毒品海
    洛因之犯意，於98年9 月8 日15時30分許，在高雄縣鳥松鄉
    水美加油站前，向某真實姓名、年籍不詳綽號「大頭仔」之
    成年男子，以新臺幣500 元之代價購入第一級毒品海洛因1
    包（檢驗前淨重0.091 公克，檢驗後淨重0.081 公克）後，
    即藏放在身上而持有之。嗣於(一)98年8 月15日12時許，在高
    雄縣大寮鄉上寮村萬大橋旁河濱公園內，因其形跡可疑為警
    盤查時，甲○○即主動將其持有之第一級毒品海洛因1 包（
    檢驗前淨重0.102 公克，檢驗後淨重0.092 公克）交予員警
    ，於具有偵查犯罪權限之公務員尚不知其犯罪前，主動告知
    員警該次施用毒品之犯行，且願接受裁判及同意採尿液送驗
    ，其尿液送驗結果確呈嗎啡陽性反應，而查悉上情。(二)98年
    9 月8 日15時45許，在高雄縣鳥松鄉○○路789 之1 號前，
    因其形跡可疑為警盤查時，甲○○即主動將其持有之第一級
    毒品海洛因1 包（檢驗前淨重0.091 公克，檢驗後淨重0.08
    1 公克）交予員警，於具有偵查犯罪權限之公務員尚不知其
    犯罪前，主動告知員警該次施用及持有毒品之犯行，且願接
    受裁判及同意採尿液送驗，其尿液送驗結果確呈嗎啡陽性反
    應，而查悉上情。
二、案經高雄縣政府警察局仁武分局報請臺灣高雄地方法院檢察
    署檢察官偵查起訴。
    理  由
一、本件被告甲○○所犯為死刑、無期徒刑、最輕本刑為3年以
    上有期徒刑以外之罪，其於準備程序中就被訴事實為有罪之
    陳述，經本院告知簡式審判程序之旨，並聽取當事人意見後
    ，合議庭認宜進行簡式審判程序，爰依刑事訴訟法第273條
    之1第1項規定，裁定本件由受命法官獨任進行簡式審判程序
    ，合先敘明。
二、前揭事實，業據被告甲○○於警詢、偵訊及本院審理中均坦
    承不諱；其分別為警查獲時所採尿液經送檢驗結果，亦均呈
    嗎啡之陽性反應，此有尿液採驗檢驗對照表、台灣檢驗科技
    股份有限公司濫用藥物尿液檢驗報告各2 份在卷可稽；另扣
    案之白色粉末2 包，經送鑑驗結果，均確含海洛因成分（其
    中1 包驗前淨重0.102 公克，驗後淨重0.092 公克；另1 包
    驗前淨重0.091 公克，驗後淨重0.081 公克），此有高雄市
    立凱旋醫院濫用藥物成品檢驗鑑定書2 紙附卷可稽。綜上所
    述，被告上開任意性之自白既有前揭證據可佐，核與事實相
    符，自得採為論罪科刑之依據，是本案事證已臻明確，被告
    犯行洵堪認定，應予依法論科。
三、核被告甲○○所為，係犯毒品危害防制條例第10條第1項之
    施用第一級毒品罪及同條例第11條第1項之持有第一級毒品
    罪。被告施用而持有毒品海洛因之低度行為，為施用之高度
    行為所吸收，不另論罪。又檢察官於起訴書犯罪事實欄內已
    載明被告於98年9 月8 日持有第一級毒品海洛因遭警查扣之
    事實，此部分業已起訴，檢察官雖於論罪法條欄漏引毒品危
    害防制條例第11條第1 項之持有第一級毒品罪名，本院仍得
    予以審理。被告所犯上開3 罪，犯意各別，行為互殊，應予
    分論併罰。又被告上開施用及持有毒品之3 次犯行，均係於
    具有偵查犯罪權限之公務員尚不知其犯罪前，主動告知員警
    該次施用及持有毒品之犯行且願接受裁判等情，有98年8 月
    15日及98年9 月8 日之調查筆錄各1 份，及高雄縣政府警察
    局仁武分局刑事案件報告書2 份在卷可稽，其乃係對於未經
    發覺之罪自首並願接受裁判，均應依刑法第62條前段規定減
    輕其刑。被告於98年間因竊盜案件，經本院判處有期徒刑3
    月確定，於98年7 月20日縮刑期滿執行完畢等情，有臺灣高
    等法院被告前案紀錄表附卷可稽，其於有期徒刑執行完畢後
    5 年以內，故意再犯本件有期徒刑以上之3 罪，均為累犯，
    爰均依刑法第47條第1 規定加重其刑，並均先加後減之。審
    酌被告歷經觀察勒戒，然仍未戒除毒癮，顯見其意志不堅，
    惟念其施用及持有毒品之行為，究屬戕害自己身心，尚未危
    害他人，於查獲後坦承自首犯行，犯罪後態度良好等一切具
    體情狀，爰分別酌情量處如主文所示之刑，並定其應執行之
    刑。
四、扣案之白色粉末2 小包，經鑑驗後均含第一級毒品海洛因成
    分無訛，業如前述，應依毒品危害防制條例第18條第1 項前
    段之規定，不問屬於被告與否，均予宣告沒收銷燬之；其包
    裝袋因殘留微量海洛因毒品而難以析離，爰視同毒品整體，
    併依前開規定沒收銷燬之。至鑑驗耗用之海洛因既已滅失，
    自無庸再予宣告沒收銷燬。
據上論結，應依刑事訴訟法第273條之1第1項、第299條第1項前
段，毒品危害防制條例第10條第1項、第11條第1項、第18條第1
項前段，刑法第11條、第47條第1 項、第62條前段、第51條第5
款、第9款，判決如主文。
本案經檢察官陳妍萩到庭執行職務。
中    華    民    國    98    年    12    月    16    日
                  刑事第十庭    法  官    孫啟強
以上正本證明與原本無異。
如不服本判決應於收受判決後10日內向本院提出上訴書狀。
中    華    民    國    98    年    12    月    16    日
                                書記官    黃麗玉
附錄本判決論罪科刑之法條：
毒品危害防制條例第10條第1項：
施用第一級毒品者，處6月以上5年以下有期徒刑。
毒品危害防制條例第11條第1 項
持有第一級毒品者，處3 年以下有期徒刑、拘役或新臺幣5 萬元
以下罰金。

司法院資訊處製作；財團法人民間司法改革基金會備份。
